【裁判字號】    90,訴,529
【裁判日期】    900525
【裁判案由】    毒品危害防制條例
【裁判全文】
臺灣彰化地方法院刑事判決                            九十年度訴字第五二九號
    公  訴  人  臺灣彰化地方法院檢察署檢察官
    被      告  甲○○
右列被告因違反毒品危害防制條例案件，茲經檢察官提起公訴（八十九年度毒偵字第
五七八七、九十年度毒偵字第一０一三號），本院判決如左：
    主      文
甲○○連續施用第一級毒品，累犯，處有期徒刑捌月；又施用第二級毒品，累犯，處
有期徒刑參月；應執行有期徒刑玖月。
    事      實
一、甲○○（原名李進璘）前於民國八十三年十二月十日，因煙毒案件，經本院判處
    有期徒刑三年二月確定，於八十五年九月二十日假釋出獄交付保護管束，至八十
    七年六月二十八日期滿執行完畢。後因施用毒品案件，經觀察、勒戒後，認無繼
    續施用毒品傾向，由台灣彰化地方法院檢察署檢察官於八十七年六月二十五日以
    八十七年度偵字第四四一三號為不起訴處分確定。詎仍不知悔改，復基於概括之
    犯意，於八十九年十月二十四日及九十年二月二十三日，連續在彰化縣大村鄉村
    ○村○○○路九八巷一之一號住處，將第一級毒品海洛因以針筒注射之方式，施
    用第一級毒品海洛因二次；又另行起意，於九十年二月二十三日或其前四日內某
    時，在不詳地點，以不詳方法，施用第二級毒品安非他命一次。嗣分別於八十九
    年十月二十六日中午十二時許，在彰化縣大村鄉美港村美港橫巷六之十號為警查
    獲，後於九十年二月二十三日解送台灣彰化看守所附設之勒戒處所執行觀察、勒
    戒，經採驗其尿液另呈安非他命類陽性反應始查悉。經依本院以八十九年度毒聲
    字第五六八四號裁定送觀察、勒戒後，有繼續施用毒品傾向。
二、案經彰化縣警察局移送及台灣彰化地方法院檢察署檢察官自動檢舉偵查起訴。
    理      由
一、訊據被告甲○○固坦承施用第一級毒品海洛因，惟矢口否認有施用第二級毒品安
    非他命之犯行，辯稱未施用第二級毒品云云。惟查，被告經本院裁定送觀察、勒
    戒後，由臺灣彰化看守所附設勒戒所採尿送驗結果，呈甲基安非他命及海洛因陽
    性反應，有長昕生活事業股份有限公司新東分公司濫用藥物尿液檢驗報告一紙附
    卷可稽（見毒偵字第一０一三號卷第三、四頁），按甲基安非他命經施用入人體
    後，因代謝作用，約百分之七十於二十四小時內自尿中排出，約百分之九十於九
    十六小時內自尿中排出，有行政院衛生署藥物食品檢驗局函在卷可稽，被告於九
    十年二月二十三日所採尿液中既經檢出前開陽性反應，足証其為警查獲前四日內
    某時應有施用第二級毒品甲基安非他命，故其前揭所辯尚非可採。又被告施用第
    一級毒品部分，復有彰化縣衛生局八十九年十一月四日煙檢字第八九四０五六號
    尿液檢驗成績書及前開濫用藥物尿液檢驗報告各一紙附卷可資佐証，其自白部分
    核與事實相符，另被告前因施用毒品案件，經裁定送觀察、勒戒後，認無繼續施
    用毒品之傾向，由台灣彰化地方法院檢察署檢察官於八十七年六月二十五日以八
    十七年度偵字第四四一三號為不起訴處分確定，有該不起訴處分書一份、台灣高
    等法院被告全國前案紀錄表及台灣彰化地方法院檢察署刑案資料查註紀錄表在卷
    足憑。其於五年內再犯毒品危害防制條例第十條之罪，經裁定送觀察、勒戒後，
    認有繼續施用毒品傾向，有本院九十年度毒聲字第三八六號裁定及臺灣彰化看守
    所附設勒戒所九十年三月九日彰所戒字第六九八號函送之證明書一份附卷可參（
    見毒偵字第五七八七號卷第十四、三九至四一頁），被告犯罪事證明確，其前開
    犯行均堪認定。
二、核被告甲○○所為，係犯毒品危害防制條例第十條第一項之施用第一級毒品罪及
    同條第二項之施用第二級毒品罪。被告持有第一、二級毒品均係供施用，其持有
    之低度行為皆應為施用之高度行為吸收，不另論罪。被告先後二次施用第一級毒
    品海洛因之犯行，時間緊接，所犯又係構成要件相同之罪名，顯係基於概括犯意
    為之，應依連續犯規定論以一罪，並加重其刑。其前開所犯二罪間，犯罪構成要
    件不同，行為互殊，顯係基於個別犯意為之，應予分論併罰。被告前於八十三年
    十二月十日，因煙毒案件，經本院判處有期徒刑三年二月確定，於八十五年九月
    二十日假釋出獄交付保護管束，至八十七年六月二十八日期滿執行完畢，有臺灣
    高等法院被告全國前案紀錄表及台灣彰化地方法院檢察署刑案資料查註紀錄表在
    卷可稽，其於刑之執行完畢後五年內再犯有期徒刑以上之罪，係屬累犯，依累犯
    之規定，遞加重（第一級毒品海洛因部分）及加重（第二級毒品安非他命部分）
    之刑。爰審酌被告犯罪次數、動機、目的、方法、現於戒治處所強制戒治中及犯
    罪後態度等一切情狀，分別量處如主文所示之刑，並定其應執行之刑。
據上論斷，應依刑事訴訟法第二百九十九條第一項前段，毒品危害防制條例第十條第
一項、第二項，刑法第十一條前段、第五十六條、第四十七條、第五十一條第五款，
判決如主文。
本案經檢察官吳憲明到庭執行職務。
中      華      民      國    九十      年      五      月    二十五    日
                                臺灣彰化地方法院刑事第二庭
                                    法      官   李  水  源
右正本證明與原本無異。
如不服本判決，應於送達後十日內向本院提出上訴狀( 須附繕本 )。
                                    法院書記官   廖  建  興
中      華      民      國    九十      年      五      月    二十八    日
附錄論罪科刑法條全文：
毒品危害防制條例第十條第二項。
施用第一級毒品者，處六月以上五年以下有期徒刑。
施用第二級毒品者，處三年以下有期徒刑。


司法院資訊處製作；財團法人民間司法改革基金會備份。
